# 政府返还的土地出让金需要交营业税吗？

提问人：ya5326 时间：2010-05-14 14:07:13
我单位以8.5万一亩的价格交给政府土地出让金,然后政府出一说明,该土地以5.5成一亩成交,价差(8.5-5.5)做为财政支持资金返还给企业,现在我们单位已经收到了政府的返还款,但此笔款项该政府已代扣代缴3.3%营业税.据我理解,此笔资金是政府通过财政局返还给企业的,不属于营业税的征收范围,应当不征收营业税的,请教各位达人,以各位的了解,需不需缴纳营业税?谢谢!

回答人：chenyiwei
回复 楼主 yaya5326 的帖子理论上说，企业收到财政扶持资金，并不是来源于应缴纳营业税的业务活动，因此不属于营业税的征税范围。 但是，这种财政返还的合规性本身就存在问题。并且从一般实务操作看，都会刻意避免在正式的文件中表明补偿款金额与地价差额之间的关系。因此建议你公司按实际收到的补偿款确认为递延收益，在土地使用权摊销年限内相应摊销该递延收益。

回答人：chenyiwei
回复 8 楼 yaya5326 的帖子我个人还是赞同第三种做法。